【裁判字號】    88,易,2262
【裁判日期】    890307
【裁判案由】    藏匿人犯等
【裁判全文】
灣板橋地方法院刑事判決                八十八年度易字第四一五九號
    公  訴  人  臺灣板橋地方法院檢察署檢察官
    被      告  廖乾賜
右列被告因違反著作權法案件，經檢察官提起公訴（八十八年度偵字第一三九五一號
），本院判決如左：
    主  文
廖乾賜枝連續擅自以公開演出之方法侵害他人之著作財產權，處有期徒刑月，如易
科罰金以佰元折算壹日。
伴唱光碟片壹片及點歌本（目錄）壹本均沒收。
    事  實
一、廖乾賜係位於臺北縣三重市○○路一八三巷二號「你會紅歌友會」負責人，明知
    「不想伊」、「心內話」、「大船入港」、「好大的風」等歌曲，係摩那園唱片
    有限公司（下簡稱摩那園公司）享有音樂著作權之音樂著作，竟未經摩那園公司
    之同意或授權，自民國（下同）八十七年十二月底起，基於概括之犯意，在上揭
    店內，利用店內之伴唱機設備，擅自供店內不特定之顧客點唱上開歌曲，而以點
    唱歌曲之方式公開演出該等音樂著作，侵害摩那園公司所享有之音樂著作財產權
    。嗣於八十八年四月二日下午四時二十五分許，為警持搜索票在上址查獲，並扣
    得廖乾賜所有之光碟片一片、點歌本一本。
二、案經摩那園唱片有限公司訴由台北縣警察局三重分局報請台灣板橋地方法院檢察
    署檢察官偵查起訴。
    理  由
一、訊據被告廖乾賜對於右揭事實，固供承不諱，惟稱該店頂自他人，不知光碟無著
    作權而不得供客人點唱云云。惟查右揭事實業據告訴人公司代理人林福祥指訴明
    確，核與證人范文發證述曾前去消費點唱前述歌曲相符，復有現場查扣之光碟片
    一片及點歌簿一本可資佐證。而上開歌曲業經告訴人公司取得著作權，亦有公司
    執照、內政部著作權登記簿謄本等文件在卷可按。況觀之扣自被告廖乾賜所經營
    「你會紅歌友會」店家之光碟片，其上並無任何包裝、亦無任何顯示有著作權或
    商標等字眼，純係一重制之光碟片，任何人見之均能一眼判別係無著作權之重制
    物，被告廖乾賜辯稱是頂自前手而不知無著作權，顯係事後飾卸之詞，要無可採
    ，本件事證明確，被告廖乾賜犯行洵堪認定，應依法論科。
二、按以演技、舞蹈、歌唱、彈奏樂器或其他方法向現場之公眾傳達著作內容者，謂
    之公開演出。查本件被告廖乾賜在其經營之卡拉ＯＫ內，將音樂內容透過伴唱機
    設備，供店內不特定顧客伴唱，將上開音樂著作內容傳達於現場之公眾，即係擅
    自以公開演出之方法侵害他人之著作財產權。核被告廖乾賜告所為，係犯著作權
    法之第九十二條擅自以公開演出方法侵害他人著作財產權之罪。被告廖乾賜先後
    多次犯行，時間緊接，犯罪構成要件相同，顯係基於概括犯意為之，應依連續犯
    規定論以一罪並加重其刑。審酌被告廖乾賜犯罪之動機、手段、所侵害之法益尚
    非重大，及犯罪後之態度等一切情狀，量處如主文所示之刑，並諭知易科罰金之
    折算標準。
三、扣案之伴唱光碟片一片、點歌本（目錄）一本，為被告廖乾賜所有供犯罪所用，
    爰依刑法第三十八條第一項第二款規定宣告沒收。
據上論斷，應依刑事訴訟法第二百九十九條第一項前段，著作權法第九十二條，刑法
第十一條前段、第五十六條、第四十一條、第三十八條第一項第二款，罰金罰鍰提高
標準條例第二條，判決如主文。
本案經檢察官黃明絹到庭執行職務。
中    華    民    國      八十八      年    十二      月    二十三    日
                                      臺灣板橋地方法院刑事第五庭
                                          法  官  許  翠  玲
右正本證明與原本無異
如不服本判決應於送達後十日內向本院提出上訴狀
                                          書記官 陳  玉  嬋
中    華    民    國      八十八      年   十二       月    二十三    日
附錄本案論罪科刑法條全文：
著作權法第九十二條：
擅自以公開口述、公開播送、公開上映、公開演出、公開展示、改作、出租或其他方
法侵害他人之著作財產權者，處三年以下有期徒刑，得併科新臺幣十五萬元以下罰金
。


司法院資訊處製作；財團法人民間司法改革基金會備份。
